【裁判字號】    95,簡上,116
【裁判日期】    950630
【裁判案由】    恐嚇
【裁判全文】
臺灣桃園地方法院刑事判決             95年度簡上字第116號
上  訴  人  臺灣桃園地方法院檢察署檢察官
上  訴  人
即  被  告  甲○○（原名馬冠英）
                      5號
選任辯護人  許桂挺律師
上列上訴人因被告恐嚇案件，不服本院中壢簡易庭於民國九十五
年一年一月十七日所為之九十五年度壢簡字第一○八號刑事簡易
判決（原檢察官聲請簡易判決處刑案號：九十四年度偵字第一八
○六一號），提起上訴，本院管轄第二審合議庭判決如下：
     主   文
上訴駁回。
     理   由
一、本案經本院審理結果，認第一審以被告馬彩彤（原名馬冠英
    ）犯刑法第三百零五條之恐嚇危害安全罪，處拘役二十日，
    如易科罰金，以三百元折算一日。原審判決之認事用法及量
    刑均無不當，應予維持，並引用第一審判決書記載之事實、
    證據及理由（詳如附件之第一審判決書）。
二、本件檢察官上訴意旨略以：被告所為恐嚇行為已造成告訴人
    無法安心工作，終日生活於恐懼中，加以被告事後從未對告
    訴人表達歉意，亦未與告訴人達成和解，顯見其毫無悔意，
    ，竟仍僅科處拘役二十日，實有違事理之平，亦難令告訴人
    接受，而請求上訴，檢察官請因認有理由，聲請上訴等語。
    而被告上訴意旨略以：係因告訴人多次騷擾被告，被告傳簡
    訊之意，乃告知告訴人若再繼續騷擾，將投訴告訴人之長官
    使其無法工作，是該封簡訊要無恐嚇之意等語。
三、本院經查：
  (一)訊之上訴人即被告（下稱：被告）馬彩彤對有於九十四年七
    月十四日晚上七時五十二分許，有以劉東嶽所使用之行動電
    話傳送內容為「蕭茶某，有本事就管好你家先生，別像瘋狗
    一樣亂騷擾人，狗是沒資格亂罵人亂咬人，在不守本份的話
    ，我會讓你和載先生無法生存，賤女人」之簡訊至告訴人乙
    ○○所使用號碼為0000000000號之行動電話乙節
    ，業據被告於偵查及本院審理時坦承不諱，核與證人乙○○
    於本院審理時證述相符，並有照片一紙在卷足憑。而證人乙
    ○○於本院審理時亦明確證稱，其於收受該簡訊後，認被告
    要訴伊和伊先生、小孩沒有辦法生存下去，故內心感到十分
    害怕等語明確。
  (二)被告之選任辯護人雖為被告辯護稱：本件實係因告訴人多次
    騷擾被告，被告為防衛自己權利，乃發送上開簡訊，並提出
    臺灣高等法院八十三年一月十三日廳刑一字第○一一六○號
    函為據。惟查，就被告所稱告訴人有持續騷擾伊乙節，被告
    並未舉證以實其說，是其所稱係基於正當之目的等語，尚屬
    不能證明，再者，縱認告訴人確有騷擾被告之舉，然由被告
    傳送予告訴人簡訊之內容，除充斥辱罵、恐嚇之語句外，實
    未見有何防衛其個人權利之語句，是綜合上情以觀，實與防
    止他人不法侵侵害而附條件以「如再偷東西，就打死你」之
    情形並不相同，自非可引喻失義，認係附條件之言論，而不
    構成恐嚇罪，是被告之選任辯護人前揭所辯，亦不足採。是
    被告執此提出上訴，自難認為有理由。
  (三)至檢察官依告訴人之請求以原審量刑過輕提起上訴乙節，然
    本院審酌被告之犯罪動機、目的、手段、犯後態度、素行等
    一切情狀，認原審量處被告有期徒刑拘役二十日，如易科罰
    金，以三百元折算一日，量刑並無不妥，是檢察官以原審量
    刑過輕而提起上訴，尚非有理由。綜上所陳，檢察官及被告
    上訴意旨，均核無理由，應予駁回。
四、據上論斷，應依刑事訴訟法第四百五十五條之一第三項、第
    三百六十八條，判決如主文。
本案經檢察官嵇珮晶到庭執行職務。
中    華    民    國    95    年    6     月    30    日
                  臺灣桃園地方法院刑事第十庭
                       審判長法   官  江德民
                             法   官  許炎灶
                             法   官  柯姿佐
以上正本證明與原本無異。
不得上訴。
                              書記官  洪明媚
中    華    民    國    95    年    6     月    30    日


司法院資訊處製作；財團法人民間司法改革基金會備份。
